臺灣新竹地方法院民事簡易判決  
110年度竹簡字第422號
原      告  良京實業股份有限公司

法定代理人  平川秀一郎

訴訟代理人  林家宇  
            王維新  
被      告  曾子隆  
            曾志傑  


            曾婷    

兼  上二人                
共      同
訴訟代理人  曾佩茹  

上列當事人間返還消費借貸款事件，本院於民國111年2月24日辯
論終結，判決如下：
    主  文
被告應於繼承被繼承人曾孟鈺之遺產範圍內連帶給付原告新臺幣
壹拾陸萬壹仟零壹拾陸元，及自民國一０五年四月二日起至清償
日止，按年息百分之十二點八八計算之利息，暨自民國九十五年
三月七日起至清償日止，逾期在六個月以內者，按上開利率百分
之十，逾期在六個月以上者，按上開利率百分之二十計算之違約
金。
被告應於繼承被繼承人曾孟鈺之遺產範圍內連帶給付原告新臺幣
肆萬玖仟壹佰肆拾叁元，及其中新臺幣肆萬陸仟捌佰伍拾玖元部
分自民國一０五年四月二日起至清償日止，按年息百分之十五計
算之利息。
訴訟費用新臺幣貳仟叁佰貳拾元由被告於繼承被繼承人曾孟鈺之
遺產範圍內連帶負擔。
本判決得假執行。 
    事實及理由
壹、程序方面
一、按訴狀送達後，原告不得將原訴變更或追加他訴。但擴張或
    減縮應受判決事項之聲明者，不在此限。民事訴訟法第255
    條第1項第3款定有明文。查本件原告起訴時係聲明：㈠被告
    應於繼承被繼承人曾孟鈺之遺產範圍內連帶給付原告新臺幣
    （下同）161,016元，及自民國95年2月6日起至清償日止，
    按年息12.88%計算之利息，暨自民國95年3月7日起至清償日
    止，逾期在6個月以內者，按上開利率百分之10，逾期在6個
    月以上者，按上開利率百分之20計算之違約金。㈡被告應於
    繼承被繼承人曾孟鈺之遺產範圍內連帶給付原告49,143元，
    及自民國95年4月1日起至104年8月31日止，按年息20%計算
    之利息，及自民國104年9月1日起至清償日止，按年息15%計
    算之利息。嗣變更聲明為：㈠被告應於繼承被繼承人曾孟鈺
    之遺產範圍內連帶給付原告161,016元，及自民國105年4月2
    日起至清償日止，按年息12.88%計算之利息，暨自民國95年
    3月7日起至清償日止，逾期在6個月以內者，按上開利率百
    分之10，逾期在6個月以上者，按上開利率百分之20計算之
    違約金。㈡被告應於繼承被繼承人曾孟鈺之遺產範圍內連帶
    給付原告49,143元，及其中46,859元自民國105年4月2日起
    至清償日止，按年息15%計算之利息。（參本院110年11月16
    日言詞辯論筆錄、110年12月21日言詞辯論筆錄）。核屬單
    純減縮應受判決事項之聲明，自應准許。
二、被告曾子隆經合法通知，未於言詞辯論期日到場，核無民事
    訴訟法第386條各款所列情形，爰依原告之聲請，由其一造
    辯論而為判決。
貳、實體方面
一、原告主張：
（一）訴外人曾孟鈺前向原債權人即訴外人臺東區中小企業銀行
      股份有限公司（下稱臺東企銀）借款20萬元，約定借款期
      間自93年11月5日起，以每1個月為1期，共分60期，按期
      於每月5日平均攤還本息，利息則按年息12.88%計算，如
      未依約還本及繳息時，全部債務即視為到期，除願自遲延
      之日起，按本借款約定利率計付遲延利息外，逾期6個月
      以內者，另按上開利率10%，超過6個月以上者，按上開利
      率20%計算之違約金。詎訴外人曾孟鈺僅繳款至95年2月5
      日，此後即未再依約繳款，已喪失分期償還之期限利益，
      債務視為全部到期，計尚積欠本金161,016元及自95年2月
      6日起之利息、95年3月7日起之違約金未清償。
（二）訴外人曾孟鈺前向訴外人臺東企銀申請小額循環信用貸款
      ，借款額度最高為50萬元，借款動用期限以核准日起計算
      ，為期1年，每次期滿前，如雙方不為反對續約之意思表
      示並經臺東企銀審核同意者，得以同一內容繼續延長1年
      ，不另換約，其後每年屆期時亦同，並約定借款利率按年
      利率18.25%固定計算，以月底前一營業日為利息結算日，
      每月15日為繳款截止日，如未依約繳款，即視為全部到期
      ，並按年利率20%計算利息。詎訴外人曾孟鈺僅繳款至95
      年1月15日，此後即未再依約繳款，已喪失分期償還之期
      限利益，迄至95年3月31日尚積欠49,413元（含本金為46,
      859元、利息2,284元）未清償。
（三）上開債權嗣經臺東企銀讓與原告，原告屢向訴外人曾孟鈺
      通知還款，均未獲置理。又訴外人曾孟鈺於105年11月23
      日死亡，被告均為其繼承人。被告就上開債權利息之請求
      主張時效消滅抗辯，原告同意就利息之請求罹於消滅時效
      部分減縮，惟本金債權則因訴外人曾孟鈺曾於99年7月5日
      、99年8月3日為承認而中斷時效，迄至原告提起本件訴訟
      即尚未逾15年請求權時效。爰依消費借貸及債權讓與之法
      律關係提起本件訴訟。並聲明：㈠被告應於繼承被繼承人
      曾孟鈺之遺產範圍內連帶給付原告161,016元，及民國105
      年4月2日起至清償日止，按年息12.88%計算之利息，暨自
      民國95年3月7日起至清償日止，逾期在6個月以內者，按
      上開利率百分之10，逾期在6個月以上者，按上開利率百
      分之20計算之違約金。㈡被告應於繼承被繼承人曾孟鈺之
      遺產範圍內連帶給付原告49,143元，及其中46,859元部分
      自民國105年4月2日起至清償日止，按年息15%計算之利息
      。
二、被告部分：
（一）被告曾志傑、曾佩茹、曾婷：對原告提出之電話催收紀錄
      之內容真正不爭執，對於原告減縮後之請求不爭執等語抗
      辯，並聲明：原告之訴駁回。
（二）被告曾子隆經合法通知，未於言詞辯論期日到場，亦未提
      出書狀作何聲明或陳述。
三、本院之判斷：
（一）原告主張之前開事實，業據提出台東企銀授信約定書、放
      款帳卡資料查詢、債權讓與證明書、公告、臺東企銀COCO
      現金卡申請書、現金卡交易明細帳卡查詢資料、訴外人曾
      孟鈺除戶戶籍謄本、家事事件公告查詢結果、被告戶籍謄
      本、原告與訴外人曾孟鈺間電話催收紀錄及99年7月5日、
      99年8月3日電話催收錄音譯文暨錄音光碟等為證，復為被
      告曾志傑、曾佩茹、曾婷所不爭執，而被告曾子隆既未到
      場爭執，亦未提出書狀作何聲明或主張，自堪信原告之主
      張為真實。
（二）從而，原告基於消費借貸及債權讓與之法律關係，請求被
      告應於繼承被繼承人曾孟鈺之遺產範圍內連帶給付原告如
      主文第1、2項所示之金額、利息及違約金，即為有理由，
      應予准許。
四、假執行宣告：本件係依民事訴訟法第427條第1項適用簡易訴
    訟程序所為被告敗訴之判決，應依職權宣告假執行。
五、訴訟費用負擔之依據：民事訴訟法第78條、第85條第2項。
中    華    民    國   111    年    3     月    10   日
                  新竹簡易庭    法  官  汪銘欽
以上正本係照原本作成。
如對本判決上訴，須於判決送達後20日內向本院提出上訴狀。如
委任律師提起上訴者，應一併繳納上訴審裁判費。
中    華    民    國   111    年    3     月    10   日
                                書記官  周育瑜